臺灣士林地方法院民事判決　　　　　　　95年度訴字第1144號
原　　　告　　臺灣土地銀行股份有限公司
法定代理人　　丁○○
訴訟代理人　　戊○○
　　　　　　　丙○○
被　　　告　　乙○○
訴訟代理人　　甲○○
上列當事人間清償借款事件，本院於民國96年3 月20日言詞辯論
終結，判決如下：
    主  文
被告應給付原告新臺幣壹佰零肆萬捌仟陸佰貳拾陸元，及其中新
臺幣壹佰零肆四萬柒仟零貳拾壹元，自民國九十四年十一月十日
起至清償日止，按年息百分之二點八二五計算之利息，暨自九十
四年十二月十一日起至清償日止，逾期六個月以內部分，按上述
利率百分之十，逾期超過六個月部分，按上述利率百分之二十計
算之違約金。
訴訟費用新臺幣壹萬壹仟參佰玖拾伍元由被告負擔。
    事實及理由
一、原告起訴主張：訴外人邵懷誠於92年7 月10日邀同被告為連
    帶保證人，向原告借款1,500,000 元，並有利息約定，借款
    期限7 年，自92年7 月10日至99年7 月10日止，以1 個月為
    1 期，共分84期，按期平均攤還本息，如有遲延履行一期時
    即視為全部到期。另約定遲延還本或付息時，除仍按上開約
    定利率計息外，逾期在6 個月以內部份，按上開約定利率10
    % 加付違約金，逾期超過6 個月部份，加倍計付。詎訴外人
    邵懷誠自94年11月10日起即未依約清償，共積欠原告本利1,
    048,626 元（其中本金1,047,021 元，利息1,605 元），已
    喪失期限利益，迭經催討無效。被告既為連帶保證人，依法
    自應與主債務人負連帶清償責任，為此依連帶保證法律關係
    請求被告履行連帶保證人清償責任，並聲明：求為判決如主
    文所示。
三、被告則辯稱：伊確實為連帶保證人，欠原告如其訴之聲明所
    示之款項，但因為從來沒有收過催繳單，並非故意不還，希
    望能只償還半數等語。
四、原告主張之事實，業據提出與其主張相符之綜合消費放款借
    據及客戶往來明細查詢表各1 份影本為證，且被告就前揭主
    債務人借款及其擔任連帶保證人之事實亦加自認，應堪信原
    告主張為真實。
五、至於被告辯稱：原告應先向主債務人請求，且伊希望能僅清
    償半數云云，然按借用人應於約定期限內，返還與借用物種
    類、品質、數量相同之物；遲延之債務，以支付金錢為標的
    者，債權人得請求依法定利率計算之遲延利息，但約定利率
    較高者，仍從其約定利率，民法第478 條、第233 條第1 項
    分別定有明文。又連帶保證人應與主債務人負同一債務，對
    於債權人各負全部給付之責任，亦有最高法院45年台上字第
    14 26 號判例可資參照。本件訴外人向原告借款，迄今積欠
    上開金額未償，自應負清償責任，而被告就其借款1,500,00
    0 元部分，為其連帶保證人，是就該部分借款債務，應負連
    帶清償責任，原告依法自不待先向主債務人請求，方可向被
    告為請求。又按債務人無為一部清償之權利，民法第318 條
    第1 項前段定有明文。是被告上開抗辯，顯與法不合，自不
    可採。
六、從而，原告基於兩造間連帶保證契約，請求被告給付原告如
    主文第1 項所示之借款、利息及違約金，即有理由，應予准
    許。
七、據上論結，本件原告之訴為有理由，依民事訴訟法第78條、
    第87條第1 項，判決如主文。
中　　華　　民　　國　　96　　年　　3 　　月　　30　　日
                  民事第二庭  審判長法  官  陳介源
                                    法  官  王怡雯
                                    法  官  王沛雷
以上正本證明與原本無異。
如對本判決上訴，須於判決送達後20日內向本院提出上訴狀。
中　　華　　民　　國　　96　　年　　4 　　月　　9 　　日
                           　　　　 書記官  林豐圃
